【裁判字號】    97,重上更(一),120
【裁判日期】    990520
【裁判案由】    土地所有權移轉登記等
【裁判全文】
臺灣高等法院民事裁定             97年度重上更(一)字第120號
    上  訴  人  甲○○
    訴訟代理人  郭宏義律師
    被上訴人    丙○○
                乙○○
                丁○○
    上三人共同
    訴訟代理人  陳金漢律師
上列當事人間請求土地所有權移轉登記等事件，上訴人對於中華
民國99年2月2日本院97年度重上更(一)字第120號判決提起上訴，
本院裁定如下：
    主  文
上訴人應於收受本裁定正本伍日內，逕向本院繳納裁判費新台幣
陸萬伍仟肆佰柒拾貳元，如未依限補繳，即裁定駁回其第三審上
訴。
被上訴人應於收受本裁定正本伍日內，逕向本院繳納裁判費新台
幣柒萬陸仟肆佰玖拾貳元，如未依限補繳，其變更之訴即非合法
。
    理  由
一、按訴訟標的之價額，由法院核定；核定訴訟標的之價額，以
    起訴時之交易價額為準；無交易價額者，以原告就訴訟標的
    所有之利益為準。訴之變更或追加，其變更或追加後訴訟標
    的之價額超過原訴訟標的之價額者，就其超過部分補徵裁判
    費。向第二審或第三審法院上訴，依第77條之13及第77條之
    14規定，加徵裁判費十分之五。第二審為訴之變更、追加或
    依第54條規定起訴者，其裁判費之徵收，依前條規定，並準
    用前開規定徵收之。民事訴訟法第77條之1、第77條之15第3
    項、第77條之16條第1項、第2項分別定有明文。
二、經查本件被上訴人於原審依鬮分合約書及民法第226條第1項
    規定，請求上訴人賠償損害新台幣（下同）860萬元，並應
    將臺北縣泰山鄉○○段○○段518、518-1地號土地所有權應
    有部分各00000000分之0000000移轉登記與被上訴人所有。
    嗣經原審判命上訴人應如數給付，並應將上開土地所有權應
    有部分各00000000分之0000000移轉登記與被上訴人，並駁
    回被上訴人其餘之訴後，上訴人聲明不服而提起上訴，其訴
    訟標的價額為1,177萬2,968元，有原法院裁定可稽（見原審
    卷第153頁）。
三、被上訴人嗣於本院審理中主張，上開土地所有權應有部分已
    於民國97年9月11日經上訴人之債權人聲請強制執行拍定，
    則上訴人之給付已陷於不能，被上訴人遂依民法第226條第1
    項規定，一部變更上述聲明為請求上訴人應給付被上訴人
    822萬1,842元本息。從而本件訴訟標的金額即增為1,682萬
    1,842元（計算式：8,600,000＋8,221,842＝16,821,842）
    ，則被上訴人尚應就一部變更訴訟標的之價額，超過原訴訟
    標的之價額即504萬8,874元部分（計算式：16,821,842－
    11,772,968＝5,048,874），補繳第二審裁判費7萬6,492元
    。
四、又本院97年度重上更(一)字第120號判決命上訴人應再給付被
    上訴人822萬1,842元，上訴人不服提起上訴，經核訴訟標的
    金額為1,682萬1,842元（計算式：8,600,000＋8,221,842＝
    16,821,842），應徵第三審裁判費24萬156元。惟上訴人僅
    繳納17萬4,684元（見最高法院97年台上字第1434號卷第16
    頁），尚欠6萬5,472元未據繳納。
五、茲限兩造於收受本裁定正本五日內，如數逕向本法院補繳，
    特此裁定。
中    華    民    國    99    年    5    月    20     日
                    民事第七庭
                        審判長法  官 鄭三源
                              法  官 呂太郎
                              法  官 邱  琦
正本係照原本作成。
不得抗告。
中    華    民    國    99    年    5     月    21    日
                              書記官 廖艷莉

司法院資訊處製作；財團法人民間司法改革基金會備份。
